# 请教陈版主：全资子公司吸收合并非全资孙公司的帐务处理

提问人：我爱苏蜜 时间：2020-04-09 08:08:17
母公司有两个子公司（A+B) 和一个孙公司C，其中母公司持股A 的51%股权，B 是全资子公司； A和母公司分别持有C公司的股权51%和49%，A控制C。
2019 年 6 月，母公司决定让B吸收合并C, C注销，合并之后，母公司和A公司分别持有B股权66%和34%；
持股比例计算方式：66%= （B的评估公允价值+C的评估公允价值×49%）/（B的公允价值+C的公允价值）；
母公司持有的B的长期股权投资=66%×吸收合并前B的实收资本
A持有的B 的长期股权投资=34% ×吸收合并前B的实收资本
我的问题是：
1 ） 上述确认长投价值的方法是否正确？如果不正确，应如何处理呢？是否应该按照同一控制下合并进行处理，即吸收合并日的B+C的账面净资产×持股比例确认各自单体层面的长投？
2 ） 在母公司合范围层面，视为从A的少数股东购买对C的股权；
3 ） 在母公司单体层面，属于用一个子公司的股权换取另一个子公司的股权，所以无影响？
非常感谢您！

回答人：chenyiwei
1 、B原先不持有C的股权，现在B吸收合并C，应作为同一控制下合并处理。
2 、在母公司的合并报表层面，是B从母公司和A公司取得了C的100%股权，交易各方均在合并报表范围内，所以在吸收合并完成时点，对母公司的合并报表没有影响。不存在“视为从A的少数股东购买对C的股权”的说法。少数股东并未直接持有C的股权，而在交易前后，少数股东持有A的股权并无变化。
3 、在母公司单体层面，属于用一个子公司的股权换取另一个子公司的股权。只需调整长期股权投资的被投资公司明细即可。